臺灣臺南地方法院刑事判決　　　　　　　96年度訴字第1080號
公　訴　人　臺灣臺南地方法院檢察署檢察官
被　　　告　甲○○
　　　　　　　　　　（現於臺灣臺南看守所羈押中）
上列被告因違反毒品危害防制條例案件，經檢察官提起公訴（96
年度毒偵字第1932號），及於審判期日以言詞追加起訴（96年度
毒偵字第2258號），被告於本院準備程序進行中，就被訴事實均
為有罪之陳述，經本院合議庭裁定由受命法官獨任進行簡式審判
程序，判決如下：
    主  文
甲○○施用第一級毒品，累犯，處有期徒刑柒月；又施用第一級
毒品，累犯，處有期徒刑柒月。應執行有期徒刑捌月。
　　事  實
一、甲○○前於民國94年間因施用毒品案件，經臺灣臺南地方法
    院裁定送觀察、勒戒，認有繼續施用毒品之傾向，再經裁定
    令入戒治處所施以強制戒治，嗣因認無繼續戒治之必要，於
    95年3月8日釋放出所；復於95年8 月間因施用第一級毒品海
    洛因案件，經同院於95年10月2 日以95年度簡字第2825號判
    處有期徒刑6月確定，並於96年1月16日因徒刑易科罰金執行
    完畢出監。詎其猶未戒除毒癮，於受強制戒治執行完畢釋放
    後之5 年內，各再基於施用第一級毒品海洛因之犯意，分別
    於96年5 月24日，及同年7月9日，在臺南市北區之開元公園
    涼亭內，以將海洛因置入香菸吸食煙霧之方式，施用海洛因
    各1 次，嗣均經警徵得其同意採尿送驗後，結果呈嗎啡陽性
    反應，而查悉上情。
二、案經臺南縣警察局永康分局報請臺灣臺南地方法院檢察署檢
    察官偵查起訴。
    理  由
一、本件被告所犯為死刑、無期徒刑、最輕本刑為三年以上有期
    徒刑以外之罪，亦非屬高等法院管轄之第一審案件，其於準
    備程序進行中，先就被訴事實為有罪之陳述，經法官告知簡
    式審判程序之旨，並聽取公訴檢察官之意見後，依刑事訴訟
    法第273條之1第1項、第273條之2 等規定，裁定進行簡式審
    判程序，且不受同法第159條第1項、第161條之2、第161 條
    之3、第163條之1及第164條至第170 條所規定證據能力認定
    及調查方式之限制，合先敘明。
二、前開事實，迭經被告於警詢及本院審理時坦承不諱，而被告
    分別於96年5 月24日22時許，及同年7月9日19時55分，其同
    意後為警所採集之尿液，均送長榮大學毒物研究中心以酵素
    免疫分析法EIA 篩檢及氣相層析質譜儀GC／MS檢驗結果，確
    均呈現嗎啡之陽性反應，此有應受尿液採驗人尿液檢體採集
    送驗紀錄表、送驗尿液編號與真實姓名對照表各1 份，及長
    榮大學毒物研究中心確認報告2 紙附卷可稽（第0000000000
    號警卷第5至7頁、第0000000000號警卷第7至8頁參見）。按
    海洛因係由嗎啡經化學合成而製得，經施用進入人體後，因
    代謝而分解又生成嗎啡，因此施用海洛因後，由尿液檢驗結
    果仍為嗎啡反應。是以，被告自白施用第一級毒品海洛因二
    次，而其採尿化驗之結果亦均呈現施用海洛因後之代謝物即
    嗎啡陽性反應，乃屬科學上合理之現象，足認被告此部分之
    任意性自白核與事證相符，應堪予採信。再查，被告前因施
    用毒品案件，經本院裁定送觀察、勒戒，認有繼續施用毒品
    之傾向，再經裁定令入戒治處所施以強制戒治，嗣因認無繼
    續戒治之必要，於95年3月8日釋放出所，此有臺灣高等法院
    被告前案紀錄表1 份附卷可按，被告於強制戒治執行完畢釋
    放後5年內，再犯本件毒品危害防制條例第10條第1項之罪，
    依法應予追訴。故本件事證明確，被告犯行堪以認定。
三、核被告二次施用毒品，均係犯毒品危害防制條例第10條第1
    項之罪。又被告二次持有第一級毒品海洛因並進而施用，其
    持有之低度行為應分別為施用之高度行為所吸收，均不另論
    罪。被告先後二次行為，犯意各別，行為不同，應分論併罰
    。又起訴意旨原認被告係自96年1月16日出監起自96年5月20
    日19時止，施用第一級毒品海洛因多次；然經公訴檢察官於
    本院當庭減縮為96年5 月24日19時38分往前回溯96小時之不
    詳時間施用第一級毒品海洛因1 次（惟被告已於本院自白該
    次吸食之時間即為同意為警採集尿液檢驗之當日，故應係96
    年5 月24日），並以言詞追加於96年7月6日施用第一級毒品
    海洛因1 次之行為（惟被告已於本院自白該次吸食之時間即
    為同意為警採集尿液檢驗之當日，故應係96年7月9日），本
    院就此追加部分自得一併審理，另就超出減縮後犯罪事實之
    範圍則不在本院審理之範圍內，均併此敘明。再查被告前曾
    有多次違反毒品危害防制條例之案件，最近1次在95年8月間
    因施用第一級毒品海洛因案件，經本院於95年10月2 日以95
    年度簡字第2825號判處有期徒刑6月確定，並於96年1月16日
    因徒刑易科罰金執行完畢出監，此亦有臺灣高等法院被告前
    案紀錄表1份附卷足憑，故被告於受有期徒刑執行完畢後，5
    年內故意再犯本件有期徒刑以上之罪，依刑法第47條第1 項
    規定，為累犯，應依法加重其刑。茲審酌被告前曾因施用毒
    品經送觀察勒戒、強制戒治處分，以及多次判刑確定執行完
    畢後，均仍不思戒絕毒癮、革除惡習，顯未能深切悔改並記
    取教訓，惟念及被告施用毒品之犯行，在本質上乃屬自我戕
    害身心健康之行為，尚無其他破壞社會秩序或侵害他人權益
    之情形，以及被告犯後坦承犯行，態度良好等一切情狀，各
    量處如主文所示之刑，並定其應執行之刑，以資懲戒。
四、據上論斷，應依刑事訴訟法第273條之1第1項、第299 條第1
    項前段，毒品危害防制條例第10條第1 項，刑法第11條前段
    、第47條第1項、第51條第5款，判決如主文。
本案經檢察官乙○○到庭執行職務。
中　　華　　民　　國　　96　　年　　12　　月　　17　　日
      　　　　　　刑事第十庭  法  官  林臻嫺
以上正本證明與原本無異。
如不服本判決，應於收受本判決後10日內，向本院提出上訴書狀
，並應敘述具體理由。如未敘述上訴理由者，應於上訴期間屆滿
後20日內向本院補提理由書狀（均須按他造當事人之人數附繕本
）「切勿逕送上級法院」。
    　　　　　　　　　　　　　書記官　許悉愛
中　　華　　民　　國　　96　　年　　12　　月　　17　　日
附錄本件論罪科刑法條
毒品危害防制條例第10條第1項
施用第一級毒品者，處 6 月以上 5 年以下有期徒刑。
